Inventaris van het archief van de familie Vosmaer, (1634) 1669-1983
Nationaal Archief, Den Haag
- Verster, F., Bericht wegens twee Elephants Beenderen naabij 't Bosch gevonden, z.p. en j.
On cutting sections of sponges and other similar structures with soft and hard tissues
N.B. Zie ook inv. nr. 649.
The relationships of the porifera, uit Annals and Magazine of Natural History, April 1887
Werkzaamheden van het Zoölogisch Station te Napels, 1889
N.B. Zie ook inv. nr. 667.
Neuen Arbeiten über Schwämme
N.B. Zie ook inv. nr. 648.
Note on the metamorphosis of the sponge-larva
N.B. Zie ook inv. nr. 641.
Notes on some species of stelletta and other genera allies to it
N.B. Zie ook inv. nr. 641.
On the canal system of the Homocoela and on the morphological value of the terms osculum and pore in sponges
N.B. Zie ook inv. nr. 641.
On Sollas's membrane in sponges
N.B. Zie ook inv. nrs. 641 en 650.
Preliminary notes on some tetractinellids of the Bay of Naples
N.B. Zie ook inv. nr. 641.
Note on Suberites fructicosus and Suberites crambe of Oscar Schmidt
N.B. Zie ook inv. nr. 641.
On sponges
N.B. Zie ook inv. nr. 651.
Ueber die Nahrungsaufnahme bei Schwämme (met C.A. Pekelharing), in: Archiv Anatomie und Physiologie, Physiologische Abteilung, 1898
Pekelharing, C.A., Over het opnemen van voedsel bij sponzen, in: Verslag van de gewone vergadering der wis- en natuurkundige afdeeling van de Koninklijke Akademie van Wetenschappen, 1898
Observations on sponges
N.B. Zie ook inv. nr. 652.
Over het opnemen van voedsel bij sponzen (met C.A. Pekelharing), in: Onderzoekingen van het Physiologisch Laboratorium te Utrecht, 1899
De kraagcellen van sponzen (met C.A. Pekelharing), in: Onderzoekingen van het Physiologisch Laboratorium te Utrecht, 1899
Over den vorm van sommige kiezel-spicula bij sponzen, in: Verslag van de gewone vergadering der wis- en natuurkundige afdeeling van de Koninklijke Akademie van Wetenschappen, 1902
On the shape of some siliceous spicules of sponges, in: Verhandelingen Koninklijke Akademie van Wetenschappen, 1902.
Vosmaer, G[ualtherus] C[arel] J[acob], Handleiding (tevens schetsboek) ten gebruike bij practische oefeningen in de dierkunde, 's-Gravenhage 1891.
Handleiding [...] in 10 afleveringen, 's-Gravenhage 1891-1893.
Handleiding [...]. Tweede vermeerderde uitgave. I. Invertebrata. Utrecht 1897. 2 exemplaren.
Handleiding [...]. Tweede vermeerderde uitgave. II. Vertebrata. Utrecht 1900.
Handleiding [...]. Derde verbeterde uitgave. I. Invertebrata. Leiden 1905.
Handleiding [...]. Derde verbeterde uitgave. II. Vertebrata. Leiden 1904.
Handleiding [...]. Vierde uitgave. I. Invertebrata. Leiden 1908.
Handleiding [...]. Vierde uitgave. II. Vertebrata. Leiden 1908.
Gebundelde overdrukken van artikelen en boekbesprekingen, verschenen in de Verslagen van de gewone vergaderingen der wis- en natuurkundige Afdeeling van de Koninklijke Akademie van Wetenschappen, 1897/1898-1916.
Vosmaer, G[ualtherus] C[arel] J[acob], Malariaparasieten I en II, in: P.A. Haaxman, Maatschappij Diligentia. Natuurkundige voordrachten, 29e serie, 1900/1901. 's-Gravenhage 1901.
Vosmaer, G[ualtherus] C[arel] J[acob], Over den vorm van sommige kiezel-spicula bij sponzen. Overdruk uit: Verslag van de gewone vergadering der wis- en natuurkundige afdeeling van de Koninklijke Akademie van Wetenschappen, 1902.
Vosmaer, G[ualtherus] C[arel] J[acob], Leerboek van de grondbeginselen der dierkunde. Leiden 1908. Met ill.
De Gids, jrg. 79, april 1915.
Hierin: G.C.J. Vosmaer, Ambrosius Arnold Willem Hubrecht. Persoonlijke herinneringen.
Vosmaer, G[ualtherus] C[arel] J[acob], Bibliography of sponges 1551-1913, edited by G.P. Bidder and C.S. Vosmaer-Röell, Cambridge 1928.
Zie inv. nr. 707.
Vosmaer, G[ualtherus] C[arel] J[acob], The sponges of the bay of Napels, porifera incalcaria, edited by C.S. Vosmaer-Röell and M. Burton, The Hague 1933, 3 volumes.
Zie inv. nr. 716.
Jaarverslagen omtrent het Zoölogisch Station der Nederlandsche Dierkundige Vereeniging, 1878-1883.
Journal of the Royal Microscopical Society, 1887, part 2, april.
Bidder, George [P.], By southern shore, Westminster 1899.
N.B. 16 van de 20 gesigneerd door de auteur.
Bidder, George [P.], Merlin's youth, Westminster 1899.
Klaauw, C.J. van der, Het Hooger Onderwijs in de zoölogie en zijne hulpmiddelen te Leiden, Leiden 1926.
Willem Vosmaer
Vosmaer, W[illem], In dienst. Schetsen naar het leven, 's-Gravenhage 1886. 3 exemplaren.
N.B. In één exemplaar getekend portret van Willem Vosmaer door Carel Vosmaer, met opdracht "aan mijne moeder" en overdrukken van de oorspronkelijke artikelen in De Nederlandsche Spectator, 1882-1884, zie ook inv. nr. 785.
Vosmaer, W[illem], Gebundelde overdrukken van artikelen verschenen in De Nederlandsche Spectator, 1882-1884 en z.j.
- Nederland als polderland, 1884
- Over dronkenschap, 1882
- Theoriehouden, z.j.
Vosmaer, W., De inrichting en bediening van open kustbatterijen, in Vereeniging ter beoefening van den krijgswetenschap, 1896-97, 's-Gravenhage 1897. Met bijlagen.
Vosmaer, W[illem], Taktische gegevens voor het veldleger, Haarlem 1899. Met losse lijst van errata. 2 exemplaren.
N.B. Eén exemplaar met opdracht "Aan mijne dierbare Moeder".
Vosmaer, W[illem], Een en ander over vuurleiding en open kustbatterijen, naar aanleiding van het Aanhangsel Handboek Vesting-Artillerie, Haarlem 1899. 2 exemplaren.
N.B. Eén exemplaar met opdracht "Aan mijne dierbare Moeder".
Vosmaer, W[illem], Marsch eener divisie, Haarlem 1903. 2 exemplaren.
Vosmaer, W[illem], Onze Legerwetten, 's-Gravenhage 1903. 2 exemplaren.
N.B. In één exemplaar aanvullingen en wijzigingen.
Vosmaer, W[illem], Manoeuvres de la 2me Division z.p. 1904. 2 exemplaren.
Vosmaer, W[illem], Aanwijzingen omtrent vorm en inhoud van bevelen, Haarlem 1904. 2 exemplaren.
Vosmaer, W[illem], Organisatie in oorlogstijd en garnizoensverdeeling voor het veldleger, Haarlem 1904. 2 exemplaren.
Vosmaer, W[illem], Legerwet, Utrecht 1908. 2 exemplaren.
Voorschrift op het tirailleren, Breda 1884.
Voorschrift betreffende de wapenen en schietoefeningen bij de Infanterie, Breda 1887.
Alexander Vosmaer
Vosmaer, A[lexander], The mechanical and other properties of iron and steel (in connection with their chemical composition), London 1891.
Vosmaer, A[lexander], Stoomverdeeling door schuiven, kranen en kleppen met beweegbaar model eener kleppen-machine en 23 figuren, Deventer z.j. [na 1897].
Vosmaer, A[lexander], Practisch werktuigkundig hulpboek voor fabrikanten, ingenieurs, chemici, technici, machinisten, opzichters, etc. Metalen en alliages, Rotterdam 1912. Met ill.
Vosmaer, A[lexander], IJzer en staal, hun bereiding, verwerking, eigenschappen en toepassingen, Leiden 1920-1922, 3 dln.
Vosmaer, A[lexander], Morks commercieel-technische wegwijzer, jrg. 1926, bewerkt door -.
Vosmaer, A[lexander], Metalen, hittebestendige en roestvrije alliages, in: Polytechnisch Weekblad, 1933.
Vosmaer, A[lexander], Elektrotechniek, Leerboek voor den machinist-electricien, Leiden z.j., met necrologie van Alexander Vosmaer, overdruk uit Chemisch Weekblad, 1946, nr. 51/52.
Vosmaer, A[lexander], De constructie van stalen vuurmonden, overdruk uit 17e Jaarverslag van de Ned. Ver. van werktuig-scheepsbouwkundigen. Met ill.
Carel J.J.G. Vosmaer
Vosmaer, C[arel] J.J.G. en J.R. van Blom jr., Lustrum Leiden MCMXXX, Leiden 1930. Met ill.
Vosmaer, C[arel] J.J.G., Het tellen bij de veemen, in: Amstelodamum, maandblad Kennis Amsterdam, dl. 31, 1944, p. 73/74.
Vosmaer, C[arel] J.J.G., Alfabet i støbeskeer, in: Tijdschrift Efficiency en documentatie, dl. 14, 1944, p. 11.
Vosmaer, C[arel] J.J.G., Een Komst, overdruk uit: Almanak Leidsch Studenten Corps, 1931.
Kamp, A.F., Leidsche notities in: Virtus Concordia Fides, 1930.
Isaac Scheltus
Waarschouwing [...] valsche rijksdaalders van 1767-1787, 1791.
N.B. Gedrukt door Isaac Scheltus.
Holtius, Adrianus Catharinus
Holtius, Adr[ianus] Cath[arinus], Oratio de juri Romani studio etiam post renovatum ius nostrum legibus pemecessario, Lovanii 1823.
N.B. Met opdracht "Ornatissimo G. Vosmaer".
Holtius, Adr[ianus] Cath[arinus], Oratio de liberalitate majorum nostrorum quae accademiis instituendis augendisque cognita est, Trajecti ad Rhenum 1836.
N.B. Met opdracht "Vero literatissimo Gualtero Vosmaer cognato dilect[issi]mo m.a.".
Radermacher, Jacobus Cornelis Matheus
Radermacher, J[acobus] C[ornelis] M[atheus] en W. van Hogendorp, Korte schets van de bezittingen der Nederlandsche Oost-Indische Maatschappye [...], met uitslaande platen en nabericht 1779.
Hendrik Boursse Wils
Boursse Wils, Henricus, Dissertatio medica inauguralis continens Observationes quasdam anatomicas comparatas de Squatina laevi, Leiden 1844.
N.B. Met opdracht "Viro expertissimo G. Vosmaer patruo optimo carissimo m.a.".
Familie Clant
Clant, J[acob] G[eorge] A[lexander], Hulde aan mr. F.J. Gallé, nu vijftig jaren advocaat [...] den 14 october 1807.
N.B. Zie ook inv. nr. 887.
Clant, J[acob] G[eorge] A[lexander], Bij het afsterven van ons jongste kindje Cornelia Johanna Hendrika Elizabeth gebooren 14, gestorven 15 April 1820.
N.B. Zie ook inv. nr. 887.
Clant, J[acob] G[eorge] A[lexander], Bij den dood mijner echtgenoote Maria Charlotte Veerman Senserff overleden den 30 maart 1825 mij achterlatende vijf jonge kinderen, geschreven en gedrukt exemplaar.
N.B. Zie ook inv. nr. 887.
Beschrijving van de series en archiefbestanddelen
- Stukken van genealogische, heraldische en iconografische aard
  - Genealogie Vosmaer, samengesteld door Carel Vosmaer, Gualtherus C.J. Vosmaer en Carel J.J.G. Vosmaer, met gekleurde wapentekeningen, ingeplakte handtekeningen en portretjes., 19e-20ste eeuw; 1; 1 omslag
  - Wapenkaart van de familie Vosmaer en aanverwante geslachten., 19e eeuw; ---; 1 rol
    Voorheen inv. nr. 2. Bevindt zich op de kaartenafdeling, nummer toegang 4.VMF, inv.nr. 2
  - Genealogie Vosmaer, vervaardigd door A.A. Vorsterman van Oijen, met geleidebrieven., 1885; 3; 1 omslag
  - Genealogische en heraldische aantekeningen betreffende de familie Vosmaer en aanverwante families (bestanddeel 1)., 19e-20ste eeuw; 4A-B; 1 pak
    - Bestanddeel 1, 4A
    - Bestanddeel 2, 4B
  - Aanteekeningen betrekkelijk Sasboldus Vosmeer, in leven aartsbisschop van Philippen en vicarius apostolicus der Vereenigde Nederlanden, overleden den 3 mei 1614, uit echte stukken overgeschreven voor den weledelen heer G[ualterus] Vosmaer en aan Z.ed. ter hand gesteld op den 3 mei 1839, 225 jaren na den dood des aartsbisschops, vervaardigd door een onbekende, met kwartierstaat van Sasbout Vosmeer., 20ste eeuw; 5; 1 omslag
  - Kwartierstaten van Willem Vosmaer en Maria Carolina Willemina Jochim van Nootdorp, vervaardigd door Gualtherus C.J. Vosmaer., z.j. (ca. 1896); 6; 1 omslag
  - Lakafdrukken van het wapen Vosmaer, door verschillende leden van de familie gebruikt, l8e-20ste eeuw, met koperen plaatje van het wapen en geleidebrief, gericht aan C.S Vosmaer-Röell, afkomstig van J.C. Beuker-de Kruyff van Dorssen, Renkum., 1944; 7; 1 omslag
  - Brief met foto betreffende een zilveren blad met gegraveerd alliantiewapen Vosmaer-Kolff, gericht aan Carel J.J.G. Vosmaer, afkomstig van J.A. van Zelm van Eldik, 's-Gravenhage., 1946; 8; 2 stukken
  - Genealogieën van en genealogische aantekeningen betreffende aan de familie Vosmaer verwante geslachten., 17e-20ste eeuw; 9-17; 3 rollen, 7 delen, 8 omslagen, 1 stuk
    - Arckel, van, 17e-18e eeuw., 9-9B; 2 rollen en 1 omslag
      - Aantekeningen, 9
      - Bestanddeel 2, ---
        Voorheen inv. nr. 9A. Bevindt zich op de kaartenafdeling, nummer toegang 4.VMF, inv.nr. 9.
      - Bestanddeel 3, ---
        Voorheen inv. nr. 9B. Bevindt zich op de kaartenafdeling, nummer toegang 4.VMF, inv.nr. 9.
    - Clant, 17e-20ste eeuw., 10-10B; 1 rol en 1 omslag
      Deels op de kaartenafdeling.
      - Aantekeningen, 10
      - Bestanddeel 2, ---
        Voorheen inv. nr. 10A. Bevindt zich op de kaartenafdeling, nummer toegang 4.VMF, inv. nr. 10
      - Bestanddeel 3, ---
        Voorheen inv. nr. 10B. Bevindt zich op de kaartenafdeling, nummer toegang 4.VMF, inv. nr. 10
    - Heyns,17-18e eeuw., 11; 1 omslag
    - Holtius,19e eeuw., 12; 1 omslag
    - Meerten, van,19e eeuw., 13; 1 stuk
    - Mosburger,19e eeuw., 14; 1 omslag
    - Radermacher en Van Schinne,18e-20ste eeuw., 15A-F; 7 delen en 1 omslag
      - Bestanddeel 1., 15A
      - Bestanddeel 2., 15B
      - Bestanddeel 3., 15C
      - Bestanddeel 4., 15D
      - Bestanddeel 5., 15E
      - Bestanddeel 6., 15F
    - Röell,19e-20ste eeuw., 16; 1 omslag
    - Scheltus,19e eeuw., 17; 1 omslag
  - Uittreksel uit de Cronicq van Achen, door K.F. Meyer betreffende de herkomst van het geslacht Radermacher., 1781; 18; 1 omslag
  - Brief gericht aan Carel J.J.G. Vosmaer, afkomstig van het Iconographisch Bureau te 's-Gravenhage betreffende de beschrijving en het fotograferen van de collectie portretten van leden van de familie Vosmaer, met kopieën van de beschrijvingen van die portretten., 1983; 19; 1 omslag
  - Memorieboek van de portretten, zich bevindende in het huis "Antwerpen" in de Lange Noordstraat te Middelburg, door Frans Reinier Radermacher gekopieerd naar het origineel van de hand van Daniël Radermacher (1722-?) en door hem aangevuld., 1799; 20; 1 deel
    Bevat ook biografische gegevens.
- Stukken van persoonlijke aard
  - Familie Vosmaer
    - Jacob Vosmaer, 1614-1675
      ouders: Arendt Vosmaer, Marritge van Hoogstraten
      trouwt: Johanna van Ghesel, ?-1677
      ouders: Govert van Ghesel, Maria Brassers
      - Stukken betreffende de afwikkeling van de nalatenschap van Jacob Vosmaer en Johanna van Ghesel., 1694-1722; 21; 1 omslag
      - Akte van overdracht door Willem Vosmaer aan Maria Vosmaer, weduwe van Gijsbert Gerst, beiden kinderen van Jacob Vosmaer en Johanna van Ghesel, van een rente van 2000 gulden ten laste van Holland en West-Friesland., 1722; 22; 1 charter
    - Jacob Vosmaer, 1680-1734
      ouders: Arent Vosmaer, Catharina van Son
      trouwt 1. Quirina van der Elst, 1683-1716
      ouders: Ysbrand van der Elst, Alijt Vlaerdingerwoud
      2. Susanna van Arckel, 1681-1749
      ouders: Joannes van Arckel, Anna Paets
      weduwe van Abraham van den Berg
      - Akte van schuldbekentenis van Willem Snellen voor Susanna van Arckel., 1726; 23; 1 stuk
      - Kennisgeving van het overlijden van Jacob Vosmaer., 1734; 24; 1 stuk
      - Stukken betreffende het overlijden van Susanna van Arckel en de afwikkeling van haar nalatenschap, 1749, met retroacten., 1706-1743; 25; 1 omslag
    - Arent Vosmaer, 1683-1748
      trouwt 2. Maria Rijsbergen, ? - 1759
      ouders: onbekend
      - Inventarissen van de nalatenschappen van Arent Vosmaer en Maria Rijsbergen., 1759 en z.j.; 26; 2 stukken
    - Adriaan Vosmaer, 1710-1761
      ouders: Jacob Vosmaer, Quirina van der Elst
      trouwt 1. Agatha Keyser, 1718-1744
      ouders: Jan Keyser, Adriana Grommée
      2. Catharina Alida Heufke, 1725-1762
      ouders: Cornelis Heufke, Catharina Cruijwagen
      - Afrekening voor Agatha Keyser betreffende haar aandeel in de nalatenschap van Cornelia van der Straeten, weduwe van Jan Hartgers., 1744; 27; 1 stuk
      - Kwitanties voor Adriaan Vosmaer wegens door zijn halfbroer Jacob Vosmaer betaalde goederen., 1745-1749; 28; 1 omslag
      - Akte van overdracht door de erfgenamen van Jan Keyser aan Adriaan Vosmaer van een obligatie ter waarde van 1000 gulden, ten name van Sara van der Straeten., 1746; 29; 1 stuk
      - Kennisgeving van het overlijden van Jacob Gerst, gericht aan Adriaan Vosmaer, met verzoek van de familie tot bijwoning van de begrafenis., 1760; 30; 1 stuk
      - Kennisgeving van het overlijden van Adriaan Vosmaer., 1761; 31; 1 stuk
      - Verklaring van Catharina Alida Heufke dat zij aan Jacob Vosmaer de helft van een grafkelder in de Grote Kerk te 's-Gravenhage in eigendom overdraagt, 1762, met verklaring van Francina Alida Vosmaer dat zij daarmee instemt., 1763; 32; 1 stuk
      - Stukken betreffende de doop en de begrafenis van Jacob Adriaan Vosmaer, zoon van Adriaan Vosmaer en Agatha Keyser., 1740-1764; 33; 1 omslag
    - Jacob Vosmaer, 1717-1781
      ouders: Jacob Vosmaer, Susanna van Arckel
      trouwt Louisa Maria Mosburger, 1723-1792
      ouders: Hendrik Mosburger, Maria Magdalena de Sandra
      - Jacob Vosmaer en Louise Maria Mosburger persoonlijk
        - Uittreksel uit het doopboek van de remonstrantse gemeente te Rotterdam betreffende de doop in 1717 van Jacob Vosmaer., 1757; 34; 1 stuk
        - Stukken betreffende het voogdijschap door Jacob Vosmaer over Jacobus Martinus Borwater, kind van zijn zuster Catharina Margaretha Vosmaer en Arnoldus Borwater., 1757-1758; 35; 1 omslag
        - Kennisgeving van het overlijden van Jacoba Louisa Alida Vosmaer, dochter van Jacob Vosmaer en Louisa Maria Mosburger., 1787; 36; 1 stuk
        - Kennisgevingen van overlijden van familieleden, gericht aan Jacob Vosmaer en Louisa Maria Mosburger., 1752-1791; 37; 1 omslag
        - Brief, gericht aan vermoedelijk Jacob Vosmaer, afkomstig van Nicolaas Carel van Lawick., z.j.; 38; 1 stuk
        - Stukken betreffende het overlijden van Jacob Vosmaer., 1781; 39; 1 omslag
        - Uittreksel uit het register van de burgerlijke stand te 's-Gravenhage betreffende het overlijden in 1792 van Louisa Maria Mosburger., 1821; 40; 1 stuk
        - Aantekening door Carel Vosmaer van de mondelinge overlevering dat Louisa Maria Mosburger de voedster van de latere stadhouder prins Willem V zou zijn geweest., z.j.; 41; 1 stuk
      - familie van echtgenote
        - Voorstellen betreffende de capitulatie van Hasnon (bij Valenciennes, Noord-Frankrijk), opgesteld door George Lodewijk Mosburger, kapitein in het Staatse leger, ten behoeve van de bevelhebber., 1712; 42; 2 stukken
        - Order van Arnold Joost, graaf van Albemarle, bevelhebber van het Staatse leger, voor George Lodewijk Mosburger om het bevel over te nemen van kapitein de Bèarn te Hasnon., 1713; 43; 1 stuk
        - Vrijgeleidebrief van koning Lodewijk XIV van Frankrijk voor kapitein George Lodewijk Mosburger, krijgsgevangene van Frankrijk, om van Clermont naar Atrecht te reizen., 1713; 44; 1 stuk
        - Brieven, gericht aan George Lodewijk Mosburger, brigadier van de infanterie en directeur van de versterkingen, afkomstig van stadhouder Willem IV., 1743 en z.j.; 45; 2 stukken
        - Staat van de kosten van de begrafenis van Maria Craeyvanger, echtgenote van George Lodewijk Mosburger., 1745; 46; 1 stuk
        - Memorandum, opgesteld door George Lodewijk Mosburger betreffende door Maria Craeyvanger aan haar familieleden gedane mondelinge toezeggingen met betrekking tot haar erfenis, 1745, met een door Maria Craeyvanger geschreven verklaring., z.j.; 47; 2 stukken
        - Stukken betreffende de afwikkeling van de nalatenschap van George Lodewijk Mosburger., 1746-1780; 48; 1 pak
        - Stukken betreffende de afwikkeling van de nalatenschap van Hendrik Mosburger., 1756-1766; 49; 1 omslag
        - Inventaris van de nalatenschap van Daniël Bernhard Mosburger en Ida van der Mey., 1799; 50; 1 deel
    - Arnout Vosmaer, 1720-1799
      ongetrouwd
      - persoonlijk
        - Verslagen van reizen, gemaakt door Arnout Vosmaer met verschillende metgezellen., 1760-1776; 51-53; 2 delen en 1 omslag
          - Reise door een gedeelte van Duitschland door Arnt. Vosmaer en Jacob van Santen,16e july 1760., 51; 1 deel
          - Reize uit Holland naar Bronswijk etc., door Arnout Vosmaer en Jacob Christiaan Cielat en daarna door den eerstgenoemde alleen, op eenige plaatzen van den Haartz en van daar terug op Bronswijk en Holland, begonnen uit 's-Gravenhagen den 13e mei 1761., 52; 1 deel
          - Reize van 's-Gravenhage over Parijs door Zwitzerland, geheel Italië en terug, over Tyrol en verdere deelen van Duitschland door d.H[eer]en A. Vosmaer en G.J. baron de Hochepied in de Jaare 1775 en 1776 eerste deel, getypt door C.S. Vosmaer-Röell naar het niet in het familiearchief aanwezig origineel, met aantekeningen van Carel J.J.G. Vosmaer over de vindplaats van het handschrift in de Franse versie in de Universiteitsbibliotheek van Leiden,z.j., 53; 1 omslag
        - Brieven, gericht aan Arnout Vosmaer., 1762-1786; 54; 1 omslag
          - Afzenders:
          - - Beke-van Schuylenburg, Antoinetta van den, Noordervliet (onder Voorburg) 1783, met concept antwoord (2)
          - - Brand, J .A., 's-Gravenhage 1781 (1)
          - - Brookes, Joshua, Londen 1771 (1)
          - - Camper, Petrus, Groningen, 's-Gravenhage 1772-1777 (5)
          - - Eckhart, Anthoine George, z.p. 1771 (1)
          - - Oranje-Nassau, Maria Louise prinses van, Leeuwarden 1762 (2)
          - - Oranje-Nassau, Willem V prins van, Het Loo 1786 (1), Foto van het niet in het familiearchief aanwezig origineel
        - Brieven van Arnout Vosmaer aan onbekenden, 's-Gravenhage., 1764-1774; 55; 2 stukken
          Het exemplaar van 1764 is vermoedelijk aangekocht van een veiling en bij het archief gevoegd
        - Bul voor Arnout Vosmaer als doctor in de natuurwetenschappen, uitgereikt door de universiteit van Maagdenburg., 1763; 56; 1 stuk
        - Autobiografieën van Arnout Vosmaer., z.j.; 57; 1 omslag
        - Aanmerkelijke aantekening, gevonden in de nagelaate aantekeningen van wijlen den bekwaamen verloskundigen Sanniè Haarlem, 1731-1741, opgeschreven door Arnout Vosmaer., z.j.; 58; 1 stuk
        - Tekening van de kerk te Diersfort (Kleef), vervaardigd door Arnout Vosmaer, met beschrijving van enkele inscripties., z.j.; 59; 1 omslag
        - Testament van Arnout Vosmaer, 1773 en stukken betreffende zijn overlijden en de afwikkeling van zijn nalatenschap., 1799; 60; 1 omslag
        - Aantekeningen over leven en werk van Arnout Vosmaer, gemaakt door Carel Vosmaer., z.j.; 61; 1 omslag
        - Verzoeken om inlichtingen uit het familiearchief Vosmaer, gericht aan verschillende leden van de familie Vosmaer, betreffende leven en werk van Arnout Vosmaer, met publikaties daaruit voortgekomen., 1884-1967; 62; 1 omslag
      - als directeur van de stadhouderlijke kabinetten
        - Stukken bewaard door Arnout Vosmaer betreffende belangrijke gebeurtenissen in de stadhouderlijke familie, gedrukt., 1748-1799; 63; 1 omslag
        - Gedichten, gemaakt door Arnout Vosmaer ter gelegenheid van het overlijden van leden van de stadhouderlijke familie, gedrukt., 1751-1759; 64; 1 omslag
        - Reekenboek der diergaarde, register van ontvangsten en uitgaven door Arnout Vosmaer, bijgehouden betreffende de stadhouderlijke menagerie op het Kleine Loo te Voorburg, 1772-1787, met bijbehorende kwitanties en brieven., 1780-1782; 65; 1 deel en 1 omslag
        - Stukken betreffende een conflict tussen Arnout Vosmaer enerzijds, Petrus Camper en François Hemsterhuis anderzijds, ter zake van het conserveren van een orang-oetan, afkomstig uit de stadhouderlijke diergaarde en aldaar overleden., 1777-1779; 66; 1 omslag
        - Catalogus van de inhoud van de stadhouderlijke kabinetten, betreffende voorwerpen van de natuurlijke historie, beeldhouwwerken uit de Griekse en Romeinse oudheid, penningen, munten, stenen en mineralen, opgesteld door Arnout Vosmaer, z.j., met afrekeningen van verkochte werken., 1782-1783; 67; 1 omslag
          Niet volledig
      - als verzamelaar van prenten, munten, voorwerpen van de natuurlijke historie, stenen en mineralen
        - Memorandum, opgesteld door Arnout Vosmaer over de wijze waarop reizigers en kooplieden de beoefenaars van de wetenschap van de natuurlijke historie van dienst kunnen zijn., 1752; 68; 1 stuk
        - Memorien, missiven ende copy missiven, specteerende tot mijne beschrijving van het werk van A. Seba, stukken betreffende de uitgave in het Nederlands door Arnout Vosmaer van Albertus Seba, Locupletissimi rerum naturalium thesauri accurata descriptio, et iconibus [ ... ] expressio, per universam physices historiam, Amstelaedami 1734-1765., 1752-1767; 69; 1 pak
          - Specificatie: